Config:
  hfst:
    Gen: ../../../src/generator-gt-norm.hfst
    Morph: ../../../src/analyser-gt-norm.hfst
  xerox:
    Gen: ../../../src/generator-gt-norm.xfst
    Morph: ../../../src/analyser-gt-norm.xfst
    App: lookup

Tests:

  Verb - wâpahta -  : # Ordinary TA verb - full paradigm
  
     wâpahtam+V+AI+Ind+Prs+1Sg: niwâpahtên
     wâpahtam+V+AI+Ind+Prs+2Sg: kiwâpahtên
     wâpahtam+V+AI+Ind+Prs+3Sg: wâpahtam
     wâpahtam+V+AI+Ind+Prs+4Sg/Pl: wâpahtamiyiwa
     wâpahtam+V+AI+Ind+Prs+1Pl: niwâpahtênân
     wâpahtam+V+AI+Ind+Prs+12Pl: [kiwâpahtênaw, kiwâpahtênânaw]
     wâpahtam+V+AI+Ind+Prs+2Pl: kiwâpahtênâwâw
     wâpahtam+V+AI+Ind+Prs+3Pl: wâpahtamwak

     wâpahtam+V+AI+Ind+Prt+1Sg: [nikî-wâpahtên, nikîwâpahtên]
     wâpahtam+V+AI+Ind+Prt+2Sg: [kikî-wâpahtên, kikîwâpahtên]
     wâpahtam+V+AI+Ind+Prt+3Sg: [kî-wâpahtam, kîwâpahtam]
     wâpahtam+V+AI+Ind+Prt+4Sg/Pl: [kî-wâpahtamiyiwa, kîwâpahtamiyiwa]
     wâpahtam+V+AI+Ind+Prt+1Pl: [nikî-wâpahtênân, nikîwâpahtênân]
     wâpahtam+V+AI+Ind+Prt+12Pl: [kikî-wâpahtênaw, kikîwâpahtênaw, kikî-wâpahtênânaw, kikîwâpahtênânaw]
     wâpahtam+V+AI+Ind+Prt+2Pl: [kikî-wâpahtênâwâw, kikîwâpahtênâwâw]
     wâpahtam+V+AI+Ind+Prt+3Pl: [kî-wâpahtamwak, kîwâpahtamwak]
     
     wâpahtam+V+AI+Ind+Fut+Def+1Sg: [nika-wâpahtên, nikawâpahtên]
     wâpahtam+V+AI+Ind+Fut+Def+2Sg: [kika-wâpahtên, kikawâpahtên]
     wâpahtam+V+AI+Ind+Fut+Def+3Sg: [ka-wâpahtam, kawâpahtam]
     wâpahtam+V+AI+Ind+Fut+Def+4Sg/Pl: [ka-wâpahtamiyiwa, kawâpahtamiyiwa]
     wâpahtam+V+AI+Ind+Fut+Def+1Pl: [nika-wâpahtênân, nikawâpahtênân]
     wâpahtam+V+AI+Ind+Fut+Def+12Pl: [kika-wâpahtênaw, kikawâpahtênaw, kikawâpahtênânaw, kika-wâpahtênânaw]
     wâpahtam+V+AI+Ind+Fut+Def+2Pl: [kika-wâpahtênâwâw, kikawâpahtênâwâw]
     wâpahtam+V+AI+Ind+Fut+Def+3Pl: [ka-wâpahtamwak, kawâpahtamwak]
     
     wâpahtam+V+AI+Ind+Fut+Int+1Sg: [niwî-wâpahtên, niwîwâpahtên]
     wâpahtam+V+AI+Ind+Fut+Int+2Sg: [kiwî-wâpahtên, kiwîwâpahtên]
     wâpahtam+V+AI+Ind+Fut+Int+3Sg: [wî-wâpahtam, wîwâpahtam]
     wâpahtam+V+AI+Ind+Fut+Int+4Sg/Pl: [wî-wâpahtamiyiwa, wîwâpahtamiyiwa]
     wâpahtam+V+AI+Ind+Fut+Int+1Pl: [niwî-wâpahtênân, niwîwâpahtênân]
     wâpahtam+V+AI+Ind+Fut+Int+12Pl: [kiwî-wâpahtênaw, kiwîwâpahtênaw, kiwî-wâpahtênânaw, kiwîwâpahtênânaw]
     wâpahtam+V+AI+Ind+Fut+Int+2Pl: [kiwî-wâpahtênâwâw, kiwîwâpahtênâwâw]
     wâpahtam+V+AI+Ind+Fut+Int+3Pl: [wî-wâpahtamwak, wîwâpahtamwak]
     
     wâpahtam+V+AI+Cnj+Prs+1Sg: [ê-wâpahtamân, êwâpahtamân]
     wâpahtam+V+AI+Cnj+Prs+2Sg: [ê-wâpahtaman, êwâpahtaman]
     wâpahtam+V+AI+Cnj+Prs+3Sg: [ê-wâpahtahk, êwâpahtahk]
     wâpahtam+V+AI+Cnj+Prs+4Sg/Pl: [ê-wâpahtamiyit, êwâpahtamiyit]
     wâpahtam+V+AI+Cnj+Prs+1Pl: [ê-wâpahtawâpahtk, êwâpahtawâpahtk]
     wâpahtam+V+AI+Cnj+Prs+12Pl: [ê-wâpahtamahk, êwâpahtamahk]
     wâpahtam+V+AI+Cnj+Prs+2Pl: [ê-wâpahtamêk, êwâpahtamêk]
     wâpahtam+V+AI+Cnj+Prs+3Pl: [ê-wâpahtahkik, êwâpahtahkik]
     
     wâpahtam+V+AI+Cnj+Prt+1Sg: [ê-kî-wâpahtamân, êkîwâpahtamân]
     wâpahtam+V+AI+Cnj+Prt+2Sg: [ê-kî-wâpahtaman, êkîwâpahtaman]
     wâpahtam+V+AI+Cnj+Prt+3Sg: [ê-kî-wâpahtahk, êkîwâpahtahk]
     wâpahtam+V+AI+Cnj+Prt+4Sg/Pl: [ê-kî-wâpahtamiyit, êkîwâpahtamiyit]
     wâpahtam+V+AI+Cnj+Prt+1Pl: [ê-kî-wâpahtawâpahtk, êkîwâpahtawâpahtk]
     wâpahtam+V+AI+Cnj+Prt+12Pl: [ê-kî-wâpahtamahk, êkîwâpahtamahk]
     wâpahtam+V+AI+Cnj+Prt+2Pl: [ê-kî-wâpahtamêk, êkîwâpahtamêk]
     wâpahtam+V+AI+Cnj+Prt+3Pl: [ê-kî-wâpahtahkik, êkîwâpahtahkik]
     
     wâpahtam+V+AI+Cnj+Fut+Int+1Sg: [ê-wî-wâpahtamân, êwîwâpahtamân]
     wâpahtam+V+AI+Cnj+Fut+Int+2Sg: [ê-wî-wâpahtaman, êwîwâpahtaman]
     wâpahtam+V+AI+Cnj+Fut+Int+3Sg: [ê-wî-wâpahtahk, êwîwâpahtahk]
     wâpahtam+V+AI+Cnj+Fut+Int+4Sg/Pl: [ê-wî-wâpahtamiyit, êwîwâpahtamiyit]
     wâpahtam+V+AI+Cnj+Fut+Int+1Pl: [ê-wî-wâpahtawâpahtk, êwîwâpahtawâpahtk]
     wâpahtam+V+AI+Cnj+Fut+Int+12Pl: [ê-wî-wâpahtamahk, êwîwâpahtamahk]
     wâpahtam+V+AI+Cnj+Fut+Int+2Pl: [ê-wî-wâpahtamêk, êwîwâpahtamêk]
     wâpahtam+V+AI+Cnj+Fut+Int+3Pl: [ê-wî-wâpahtahkik, êwîwâpahtahkik]
     
     wâpahtam+V+AI+Fut+Cond+1Sg: wâpahtamâni
     wâpahtam+V+AI+Fut+Cond+2Sg: wâpahtamani
     wâpahtam+V+AI+Fut+Cond+3Sg: wâpahtêci
     wâpahtam+V+AI+Fut+Cond+4Sg/Pl: wâpahtamici
     wâpahtam+V+AI+Fut+Cond+1Pl: wâpahtawâpahtki
     wâpahtam+V+AI+Fut+Cond+12Pl: [wâpahtamahko, wâpahtamahki]
     wâpahtam+V+AI+Fut+Cond+2Pl: wâpahtamêko
     wâpahtam+V+AI+Fut+Cond+3Pl: wâpahtahkwâwi

     wâpahtam+V+AI+Imp+Imm+2Sg: wâpahta
     wâpahtam+V+AI+Imp+Imm+2Pl: wâpahtamok
     wâpahtam+V+AI+Imp+Imm+12Pl: wâpahtêtân
     
     wâpahtam+V+AI+Imp+Del+2Sg: wâpahtamôhkan
     wâpahtam+V+AI+Imp+Del+2Pl: wâpahtamôhkêk
     wâpahtam+V+AI+Imp+Del+12Pl: wâpahtamôhkahk

